臺灣板橋地方法院刑事判決　　　　　　　96年度訴字第1474號
公　訴　人　臺灣板橋地方法院檢察署檢察官
被　　　告　甲○○
上列被告因違反毒品危害防制條例案件，經檢察官提起公訴（96
年度毒偵字第1049號），於本院準備程序進行中，被告就被訴之
事實為有罪陳述，經告知被告簡式審判程序之旨，並聽取當事人
之意見後，裁定進行簡式審判程序判決如下：
    主  文
甲○○施用第一級毒品，累犯，處有期徒刑捌月，扣案海洛因（
不含外包裝袋，淨重零點零壹公克）沒收銷燬之，扣案海洛因外
包裝袋壹只、注射針筒壹支沒收；又施用第二級毒品，累犯，處
有期徒刑肆月；應執行有期徒刑拾月，扣案海洛因（不含外包裝
袋，淨重零點零壹公克）沒收銷燬之，扣案海洛因外包裝袋壹只
、注射針筒壹支沒收。
    事  實
一、甲○○曾於民國88年間施用毒品，經臺灣臺中地方法院以88
    年度毒聲字第3099號裁定送觀察、勒戒後，認無繼續施用毒
    品之傾向，經臺灣臺中地方法院檢察署檢察官以88年度毒偵
    緝字第101 號為不起訴處分確定；其又於92年間因施用毒品
    案件，經本院以92年度毒聲字第3487號裁定送觀察、勒戒後
    ，認有繼續施用毒品傾向，再經本院以92年度毒聲字第3768
    號裁定令入強制處所施以強制戒治1 年，嗣因毒品危害防制
    條例修正，於93年1 月9 日釋放（非執行完畢釋放），經檢
    察官起訴部分，由本院以93年度訴字第208 號判決各處有期
    徒刑7 月、3 月，應執行有期徒刑8 月確定；其另於93年間
    施用毒品案件，經本院以93年度訴字第1911號判決各處有期
    徒刑7 月、4 月，應執行有期徒刑10月確定，上開案件經接
    續執行，至94年8 月17日假釋，於95年1 月10日假釋期滿未
    經撤銷而執行完畢。詎其不知悔戒，又分別基於施用第一級
    毒品海洛因及第二級毒品甲基安非他命之犯意，於96年1 月
    27日下午某時，在臺北縣三重市○○街120 巷5 弄4 號住處
    ，以針筒施打之方式施用第一級毒品海洛因，及於96年1 月
    28日某時，以將甲基安非他命置於玻璃球吸食器內點火燒烤
    施用之方式，施用第二級毒品甲基安非他命（起訴書誤載為
    安非他命）。嗣於同日12時許，經警在上址查獲，並扣得海
    洛因1 包（淨重0.01公克）、注射針筒1 支等物。
二、案經臺北縣政府警察局新莊分局報請臺灣板橋地方法院檢察
    署檢察官偵查起訴。
    理  由
一、按除被告所犯為死刑、無期徒刑、最輕本刑為3 年以上有期
    徒刑之罪或高等法院管轄第一審案件者外，於第一次審判期
    日前之準備程序進行中，被告先就被訴事實為有罪之陳述時
    ，審判長得告知被告簡式審判程序之旨，並聽取當事人、代
    理人、辯護人及輔佐人之意見後，裁定進行簡式審判程序，
    刑事訴訟法第273 條之1 第1 項定有明文。經核本件被告甲
    ○○所犯係死刑、無期徒刑、最輕本刑為3 年以上有期徒刑
    以外之罪，其於準備程序中就被訴事實為有罪之陳述，經法
    官告知簡式審判程序之旨，並聽取公訴人、被告之意見後，
    本院爰依首揭規定，合議裁定由受命法官獨任進行簡式審判
    程序，合先敘明。
一、上揭事實，迭據被告坦承不諱，且被告於96年1 月28為警查
    獲後採尿送驗之結果，呈鴉片類、安非他命類（甲基安非他
    命）陽性反應，有臺灣檢驗科技股份有限公司濫用藥物尿液
    檢驗報告附卷足稽，堪認被告之自白屬實，且有扣案之海洛
    因1 包（淨重0.01公克）、注射針筒1 支，事證明確。被告
    曾於88年間施用毒品，經臺灣臺中地方法院以88 年 度毒聲
    字第3099號裁定送觀察、勒戒後，認無繼續施用毒品之傾向
    ，經臺灣臺中地方法院檢察署檢察官以88年度毒偵緝字第
    101 號為不起訴處分確定；其又於92年間因施用毒品案件，
    經本院以92年度毒聲字第3487號裁定送觀察、勒戒後，認有
    繼續施用毒品傾向，再經本院以92年度毒聲字第3768 號 裁
    定令入強制處所施以強制戒治1 年，嗣因毒品危害防制條例
    修正，於93年1 月9 日釋放（非執行完畢釋放），有卷附臺
    灣高等法院被告前案紀錄表1 份為憑。以被告於觀察、勒戒
    執行完畢釋放後迄本件行為時，已逾5 年以上，然現行毒品
    危害防制條例就施用毒品者，僅於「初犯」及「5 年後再犯
    」二種情形，設有追訴條件之限制，須於初犯經觀察、勒戒
    或強制戒治釋放後，5 年內均無施用毒品之行為，始能認其
    前所實施之觀察、勒戒或強制戒治已足遮斷毒癮，而得於5
    年後再犯時，再予適用初犯之規定，重行觀察、勒戒等程序
    。倘5 年內已經再犯，被依法追訴處罰，縱其第3 次（或第
    3 次以上）施用毒品之時間在初犯釋放5 年以後，即與「5
    年後再犯」之情形有別，自無再經觀察、勒戒及強制戒治之
    必要，應得逕行追訴處罰，最高法院95年度臺非字第59號、
    95年度臺非字第65號判決意旨可資參照。被告88年間完成勒
    戒療程，迄本件行為時雖已逾5 年，但被告曾施用毒品之犯
    行經判決確定，甫於95年1 月10日執行完畢，本次犯行核非
    5 年後再犯之情形，依前開說明，自無重行觀察、勒戒程序
    之必要，應依法逕行論處。
三、核被告所為，係犯毒品危害防制條例第10條第1 項、第2 項
    之施用第一級毒品罪、第二級毒品罪。被告持有第一級毒品
    之犯行、持有第二級毒品之犯行，為施用之高度行為所吸收
    ，不另論罪。被告有事實欄所載之執行紀錄，有臺灣高等法
    院被告前案紀錄表在卷可稽，其於有期徒刑執行完畢後之5
    年以內，再故意犯本件有期徒刑以上之罪，為累犯，應依法
    加重其刑。爰審酌被告有事實欄所載之前案紀錄，素行不佳
    ，並酌其犯後坦承犯行，及其犯罪動機、目的、所生危害，
    及犯後態度等一切情狀，量處如主文所示之刑，及定其應執
    行刑。扣案海洛因1 包（不含外包裝袋淨重0.01公克），為
    當場查獲之毒品，並經鑑認明確，有法務部調查局調科壹字
    第09623030590 號鑑定書在卷為據，應宣告沒收銷燬之，扣
    案海洛因外包裝袋1 只、注射針筒1 支、為犯罪行為人即被
    告所有供犯罪所用，應宣告沒收。
據上論斷，應依刑事訴訟法第273 條之1 第1 項、第299 條第1
項前段，毒品危害防制條例第10條第1 項、第23條第2 項、第18
條第1 項前段，刑法第11條前段、第47條第1 項、第51條第5 款
、第38條第1 項第2 款，判決如主文。
本案經檢察官鄧媛到庭執行職務。
中　　華　　民　　國　　96　　年　　6 　　月　　29　　日
                    刑事第十二庭    法  官  林漢強
上正本證明與原本無異。
如不服本判決，應於判決送達後10日內，向本院提出上訴狀。
                                    書記官  曾千庭
中　　華　　民　　國　　96　　年　　6 　　月　　29　　日
附錄本案論罪科刑所用法條全文
毒品危害防制條例第10條
施用第一級毒品者，處六月以上五年以下有期徒刑。
施用第二級毒品者，處三年以下有期徒刑。
